Carlos Herrera

Desarrollador .Net Junior

Linkedin Gmail Ubicación WhatsApp GitHub Portafolio

Tengo más de 2 años de experiencia en programación, análisis y desarrollo de sistemas. Mi enfoque se centra en resolver problemas, construir software eficiente de alta calidad y mejorar constantemente mis habilidades técnicas. Valoro la colaboración, el trabajo en equipo, además de que estoy comprometido en contribuir al éxito de los proyectos en los que participo.

Experiencia:

Desarrollador Junior Independiente 2022 - Actualmente

Profesional Independiente

Desarrollo de sistemas web, escritorio y móvil utilizando c# y .net como base principal, haciendo uso de sistemas de gestión de bases de datos relacionales como sql y mysql. Aplicando patrones de diseño, principios de buenas prácticas y entrega continua en distintos lenguajes / tecnologías.

Desarrollador Android 2021/09 - 2021/11

Asilo de Ancianos San Vicente de Paúl

Desarrollo de una aplicación Android para el monitoreo de una cámara de videovigilancia IP de ur módulo ESP32-Cam conectado a través de una red LAN.

Educación:

Universidad de Occidente "Udeo" 2018 - 2021

Ingeniería en Sistemas.

Colegio privado mixto "Americano" 2016 - 2017

Bachiller en computación.

Cursos y Certificaciones:

- Curso de Angular.
- Aprende .Net MVC6 haciendo proyectos.
- Curso completo de .Net MVC5.
- Diseño básico de páginas web.
- Programación por capas C# y SQL.
- Introducción a la programación.
- Introducción a la ciberseguridad.
- Curso avanzado de Microsoft Office 2013.

Idiomas:

Español: Nativo.

• Inglés: Básico(A2).

Tecnologías

- HTML
- css
- JAVASCRIPT
- BOOTSTRAP
- ANGULAR
- .NET
- C#

- JAVA
- SQL
- MYSQL
- GITHUB
- GIT
- SENDGRID
- APIREST